【裁判字號】    97,再,216
【裁判日期】    980331
【裁判案由】    眷舍
【裁判全文】
臺北高等行政法院裁定
                                       97年度再字第216號
再審原告    甲○○住高雄市左營.
            即李楊佩華之承受.
             ○、丁○○、戊○.
再審被告    國防部海軍司令部
代  表  人  王立申(司令)
訴訟代理人  徐克銘  律師
            洪大植  律師
上列當事人間因眷舍事件，再審原告不服中華民國95年10月19日
最高行政法院95年度判字第1667號判決，提起再審之訴，經最高
行政法院裁定移送本院，本院裁定如下︰
    主  文
再審之訴駁回。
再審訴訟費用由再審原告負擔。
    理  由
一、按行政訴訟法第275條第1項規定：「再審之訴專屬為判決之
    原行政法院管轄。」再審原告對於最高行政法院95年度判字
    第1667號判決（下稱原確定判決），於95年12月11日以該判
    決具有行政訴訟法第273條第1項第1款、第4款、第13款及第
    14款再審事由，向最高行政法院提起再審之訴，經最高行政
    法院97年10月9 日97年度裁字第4744號裁定，認「再審原告
    復以原確定判決有行政訴訟法第273 條第1 項第13款及第14
    款再審事由，向本院提起再審之訴，依前開規定，其應專屬
    臺北高等行政法院管轄」，乃移送本院審理，合先敘明。
二、次按行政訴訟法第277條第1項規定：「再審之訴，應以訴狀
    表明左列各款事項，並添具確定終局判決繕本，提出於管轄
    行政法院為之：一、當事人。二、聲明不服之判決及提起再
    審之訴之陳述。三、應於如何程度廢棄原判決及就本案如何
    判決之聲明。四、再審理由及關於再審理由並遵守不變期間
    之證據。」以上為必須具備之程式，而所謂表明再審理由，
    必須指明確定判決有如何合於法定再審事由之具體情事始為
    相當，倘僅泛言有何再審事由，而無具體情事者，難謂已合
    法表明再審事由。職是，當事人提起再審之訴，未合法表明
    再審事由，或關於再審理由之證據，即於法不合，且性質上
    無庸命其補正，應逕以其不合法，裁定駁回之。
三、又按，行政訴訟法第273條第1項第13款、第14款規定：「有
    左列各款情形之一者，得以再審之訴對於確定終局判決聲明
    不服。但當事人已依上訴主張其事由或知其事由而不為主張
    者，不在此限：…十三、當事人發見未經斟酌之證物或得使
    用之該證物者。但以如經斟酌可受較有利益之裁判者為限。
    十四、原判決就足以影響於判決之重要證物漏未斟酌者。」
    上開第13款規定所謂「當事人發見未經斟酌之證物或得使用
    該證物者」，係指該證物在前訴訟程序時業已存在，而為當
    事人所不知或不能使用，今始知悉或得予利用者而言，且須
    以經斟酌可受較有利益之裁判者為限，如已於前訴訟程序提
    出主張，而為原判決所不採者，即非此之所謂未經斟酌之證
    物；至第14款所謂「原判決就足以影響於判決之重要證物漏
    未斟酌者」，係指足以影響於判決之重要證物漏未斟酌而言
    ，且須以經斟酌可受較有利益之裁判者為限，如該證物業經
    原判決斟酌，自無漏未斟酌之情事，縱未經採納，核屬證據
    取捨問題，亦不得據為再審之理由。
四、經查，再審原告固表明原確定判決具有行政訴訟法第273 條
    第1 項第13及14款之再審事由，惟經核再審原告所提再審起
    訴狀及補充理由狀內表明之再審理由，無非重述其對於前訴
    訟程序起訴狀及上訴狀之主張，就已經原確定判決指駁不採
    者，再為指摘，並未表明關於該2 款所稱之證物何所指，亦
    未指明原確定判決有如何合於「發見未經斟酌之證物或得使
    用該證物」、「就足以影響於判決之重要證物漏未斟酌」之
    具體情事，難謂已合法表明再審理由，揆諸前揭規定及說明
    ，本件再審之訴為不合法，應予駁回。
五、依行政訴訟法第278 條第1 項、第104 條、民事訴訟法第95
    條、第78條，裁定如主文。
中    華    民    國    98    年     3    月   31     日
                    臺北高等行政法院第二庭
                              審判長法  官  徐瑞晃
                                    法  官  陳金圍
                                    法  官  蕭惠芳
上為正本係照原本作成。
如不服本裁定，應於送達後10日內向本院提出抗告狀（須按他造
人數附繕本）。
中    華    民    國    98    年     3    月   31     日
                                    書記官   李淑貞


司法院資訊處製作；財團法人民間司法改革基金會備份。
